【裁判字號】    95,上訴,1643
【裁判日期】    950929
【裁判案由】    違反毒品危害防制條例
【裁判全文】
臺灣高等法院高雄分院刑事判決        95年度上訴字第1643號
上  訴  人
即  被  告  甲○○
上列上訴人因違反毒品危害防制條例案件，不服臺灣高雄地方法
院95年度訴字第2047號中華民國95年7 月28日第一審判決（起訴
案號：臺灣高雄地方法院檢察署95年度毒偵字第4251號），提起
上訴，本院判決如下：
     主  文
上訴駁回。
     事  實
一、甲○○於民國（以下同）89年間因施用毒品案件，經臺灣高
    雄地方法院以89年度毒聲字第238 號裁定送觀察、勒戒後，
    認無繼續施用毒品之傾向，由臺灣高雄地方法院檢察署檢察
    官於89年2 月25日，以89年度毒偵字第507 號為不起訴處分
    ；又於90年間因施用毒品案件，經臺灣高雄地方法院以90年
    之傾向，經臺灣高雄地方法院以90年度毒聲字第6281號裁定
    度毒聲字第5912號裁定送觀察、勒戒後，認有繼續施用毒品
    令入戒治處所施以強制戒治，於強制戒治已滿3 月後，成效
    經評定為合格，再經台灣高雄地方法院以91年毒聲字第1367
    號裁定停止戒治並附保護管束，嗣因故經臺灣高雄地方法院
    以91年度毒聲字第6512號裁定撤銷上開停止戒治，再度令入
    戒治處所執行殘餘強制戒治期間，並於92年10月23日強制戒
    治執行完畢釋放，該部分施用毒品犯行則經台灣高雄地方法
    院以91年度訴字第401 號判處有期徒刑10月確定；再於92年
    間因施用毒品案件經台灣高雄地方法院於92年8 月29日以92
    年度訴字第1625號判處有期徒刑8 月確定，前開2 罪接續執
    行，於94年1 月27日縮刑期滿執行完畢。詎猶不知悔改，於
    前揭觀察、勒戒及強制戒治執行完畢釋放後5 年內，復基於
    施用第一級毒品之概括犯意，自95年1 月間某日起至同年4
    月14日8 時許止，在其位於高雄市○○區○○街2 巷40弄10
    號之住所內，將海洛因摻水置入針筒以注射靜脈之方式，以
    平均約10天施用1 次之頻率，連續施用第一級毒品海洛因多
    次。嗣經警於95年4 月14日22時10分許，在高雄市○○區○
    ○街2 巷40弄9 號查獲，並扣得海洛因1 包（淨重0.03公克
    ，空包裝重0.2 公克），而悉上情。
二、案經高雄市政府警察局鼓山分局移送臺灣高雄地方法院檢察
    署檢察官偵查起訴。
     理  由
一、上揭施用毒品海洛因之事實，業據上訴人甲○○於警訊、偵
    查、原審及本院審理中坦承不諱，上訴人甲○○被查獲後經
    警採尿送高雄市立凱旋醫院先以酵素免疫分析法初步檢驗，
    復以氣相層析質譜儀法確認檢驗之結果，均呈現海洛因代謝
    物嗎啡陽性反應等情，有尿液代碼與真實姓名對照表及該院
    95年5 月15日編號A0000000號濫用藥物尿液檢驗報告各1 份
    在卷可稽，又扣案疑似海洛因粉末1 包，經送法務部調查局
    鑑驗結果，確含第一級毒品海洛因成分（淨重0.03公克，空
    包裝重0.2 公克），有該局95年7 月5 日調科壹字第220023
    563 號鑑定通知書1 紙附卷足憑，足見上訴人甲○○施用毒
    品之自白，核與事實相符。又上訴人甲○○前於89年間因施
    用毒品案件，經臺灣高雄地方法院以89年度毒聲字第238 號
    裁定送觀察、勒戒後，認無繼續施用毒品之傾向，由臺灣高
    雄地方法院檢察署檢察官於89年2 月25日，以89年度毒偵字
    第507 號為不起訴處分；又於90年間因施用毒品案件，經台
    灣高雄地方法院以90年度毒聲字第5912號裁定送觀察、勒戒
    後，認有繼續施用毒品之傾向，經臺灣高雄地方法院以90年
    度毒聲字第6281號裁定令入戒治處所施以強制戒治，於強制
    戒治已滿3 月後，成效經評定為合格，再經臺灣高雄地方法
    院以91年毒聲字第1367號裁定停止戒治並附保護管束，嗣因
    故經臺灣高雄地方法院以91年度毒聲字第6512號裁定撤銷上
    開停止戒治，再度令入戒治處所執行殘餘強制戒治期間，並
    於92年10月23日強制戒治執行完畢，有卷附臺灣高等法院被
    告前案紀錄表1 份可稽，其於觀察、勒戒及強制戒治執行完
    畢釋放後，5 年內再犯本件施用第一級毒品犯行，事證明確
    ，其犯行已堪予認定。
二、按海洛因係毒品危害防制條例所定之第一級毒品，不得非法
    施用，核上訴人甲○○所為，係犯毒品危害防制條例第10條
    第1 項之施用第一級毒品罪。上訴人甲○○施用毒品海洛因
    而持有毒品之低度行為，已為其施用之高度行為所吸收，不
    另論罪。上訴人甲○○多次施用毒品犯行，均時間緊接，方
    法相同，觸犯構成要件相同之罪，顯係基於概括犯意反覆為
    之，為連續犯，應依修正前刑法第56條規定論以一罪。上訴
    人甲○○前因施用毒品犯行經臺灣高雄地方法院以91年度訴
    字第401 號判處有期徒刑10月確定；再於92年間因施用毒品
    案件經臺灣高雄地方法院於92年8 月29日以92年度訴字第16
    25號判處有期徒刑8 月確定，前開2 罪接續執行，於94年1
    月27日縮刑期滿執行完畢之事實，有臺灣高雄地方法院檢察
    署刑案資料查註紀錄表、臺灣高等法院被告前案紀錄表在卷
    可考，其於有期徒刑執行完畢5 年內再犯本件有期徒刑以上
    之罪，係屬累犯，應依刑法第47條規定加重其刑。又刑法已
    於94年2 月2 日修正公布，於95年7 月1 日施行，新修正之
    刑法第56條之連續犯已廢除，修正後之法律廢止連續犯處罰
    較重，依刑法第2 條第1 項前段從舊從輕之規定，應適用有
    利於上訴人甲○○之修正前之刑法第56條連續犯之規定處罰
    。
三、原審比較連續犯已廢除之新舊法，並適用毒品危害防制條例
    第10條第1 項、第18條第1 項前段，刑法第11條、第47條、
    第2 條第1 項前段、修正前第56條規定，並審酌上訴人甲○
    ○前有毒品前科，歷經毒癮戒斷之勒戒處分程序，仍未知警
    惕，始終無法戒除毒癮，惟念其施用毒品係戕害自己身心健
    康之行為，犯後已坦承犯行等一切情狀，量處有期徒刑10月
    。扣案之海洛因1 包（淨重0.03公克，空包裝重0.2 公克公
    克），係屬毒品危害防制條例第2 條所管制之第一級毒品，
    不論屬於犯人與否，應依同條例第18條第1 項前段規定，宣
    告沒收銷燬之；又上開裝有海洛因之包裝袋1 個，因殘留有
    海洛因粉末，難以完全析離，已屬毒品，亦應依上揭規定，
    併予宣告沒收銷燬之。經核原判決認事用法並無不合，量刑
    亦屬適當，上訴人甲○○上訴指摘原判決量刑過重，為無理
    由，應予駁回。
據上論斷，應依刑事訴訟法第368 條，判決如主文。
本案經檢察官陳國全到庭執行職務。
中    華    民    國    95    年    9     月    29    日
                  刑事第六庭  審判長法  官  王憲義
                                    法  官  李璧君
                                    法  官  張盛喜
以上正本證明與原本無異。
如不服本判決應於收受本判決後10日內向本院提出上訴書狀，其
未敘述上訴理由者，並得於提起上訴後10日內向本院補提理由書
狀（均須按他造當事人之人數附繕本）「切勿逕送上級法院」。
中    華    民    國    95    年    9     月    29    日
                                    書記官  林明威
附錄本判決論罪科刑法條：
毒品危害防制條例第10條第1項：
施用第一級毒品者，處6月以上5年以下有期徒刑。


司法院資訊處製作；財團法人民間司法改革基金會備份。
